# 国际准则固定资产部分

提问人：zixun2022 时间：2023-03-05 01:33:45
陈老师您好！
４６ 如果主体对不动产、厂场和设备项目的某些部件单独计提折旧，则对该项目
剩余部分也应单独计提折旧。这个剩余部分包含了该项目中就单个而言不重要的部
件。如果主体对这些部件具有不同的预期，可能需要采用近似的技术，以真实反映部
件消耗模式和 ／或使用寿命的方式计提该剩余部分的折旧。
４７ 如果某项目部件的成本与其总成本相比不重大，主体可选择对其单独计提
折旧
我的问题是为什么 46 说对该项目剩余部分也应计提折旧，而 47 确说可选择计提折旧，这是否是翻译的问题比如说资产 1 ，里边包括两个成本较大的资产明细，和一个成本小的明细，按照 46 ，对于成本小的明细是必须应单独计提折旧的，但是按照 47 这种情况确可选择。

回答人：chenyiwei
这两段对应的英文原文如下：
46 To the extent that an entity depreciates separately some parts of an item of property, plant and equipment, it also depreciates separately the remainder of the item. The remainder consists of the parts of the item that are individually not significant. If an entity has varying expectations for these parts, approximation techniques may be necessary to depreciate the remainder in a manner that faithfully represents the consumption pattern and/or useful life of its parts.
47 An entity may choose to depreciate separately the parts of an item that do not have a cost that is significant in relation to the total cost of the item.
因此，第 46 段是说如果主体对某项固定资产中的某些部件单独计提折旧，则其余部分也是单独计提折旧的，即该固定资产总成本减去单独计提折旧的部件的成本后的剩余成本，在该剩余部分的使用寿命内计提折旧。
第 47 段是说如果某些部件单位价值较小，则基于重要性原则，虽然该部件的使用寿命不同于该项固定资产中的其他部件，但也可以选择对其不单独计提折旧。即第 47 段是基于重要性原则的简化处理。这两段之间并不存在逻辑矛盾。